臺灣高等法院臺中分院刑事判決　　　　95年度上訴字第2428號
上　訴　人
即　被　告　乙○○
　　　　　　　　　　（
指定辯護人　本院公設辯護人丙○○
上列上訴人因違反槍砲彈藥刀械管制條例等案件，不服臺灣臺中
地方法院九十五年度訴字第一七六五號中華民國九十五年九月五
日第一審判決（起訴案號：臺灣臺中地方法院檢察署九十五年度
偵字第九三九九號），提起上訴，本院判決如下：
    主  文
原判決撤銷。
乙○○未經許可，製造可發射子彈具有殺傷力之改造手槍，處有
期徒刑伍年拾月，併科罰金新臺幣壹拾伍萬元，罰金如易服勞役
，以新臺幣壹仟元折算壹日。扣案之具有殺傷力之改造手槍貳支
（槍枝管制編號分別為：0000000000號、00000
00000號）、由玩具金屬彈殼加裝直徑約８ｍｍ金屬彈頭而
成具有殺傷力之改造子彈壹顆、由玩具金屬彈殼加裝直徑約４．
９ｍｍ塑膠彈頭而成不具有殺傷力之改造子彈參顆、由玩具金屬
彈殼加裝直徑約６ｍｍ鋼珠而成不具有殺傷力之改造子彈貳顆、
由玩具金屬彈殼加裝直徑約６ｍｍ鋼珠而成不具有殺傷力之改造
子彈半成品壹顆、由玩具金屬彈殼加裝直徑約４．９ｍｍ金屬彈
頭而成不具有殺傷力之改造子彈半成品參顆、由玩具金屬彈殼加
裝直徑約４．９ｍｍ塑膠彈頭而成不具有殺傷力之改造子彈半成
品壹顆、槍枝零組件壹包、未經改造之子彈半成品參拾伍顆、直
徑約６ｍｍ之彈珠壹包、電鑽（含鑽頭）壹組、橘色手把之螺絲
起子、全部金屬材質之挫刀、藍色鉗子各壹支、固定器及度量尺
各壹個，均沒收。又意圖為自己不法之所有，而侵占遺失物，處
罰金銀元參仟元即新臺幣玖仟元，如易服勞役，以新臺幣壹仟元
折算壹日。罰金部分應執行新臺幣壹拾伍萬陸仟元，罰金如易服
勞役，以新臺幣壹仟元折算壹日。
    犯罪事實
一、乙○○於民國九十四年一至四月間某日，在臺中市第一廣場
    某玩具店，購得仿ＳＭＩＴＨ＆ＷＥＳＳＯＮ廠轉輪手槍製
　　造之玩具手槍一支及直徑約８ｍｍ之玩具子彈二顆；又於九
　  十五年一至二月間，在臺中縣豐原市豐原客運總站對面之軍
    用品社，購買仿ＳＭＩＴＨ＆ＷＥＳＳＯＮ半自動手槍製造
    之玩具手槍一支、直徑約４．９ｍｍ之玩具子彈四顆、直徑
　  約６ｍｍ之玩具子彈三顆、子彈半成品四十顆、直徑約６ｍ
    ｍ之彈珠一包後，明知具有殺傷力之改造槍枝、子彈為槍砲
    彈藥刀械管制條例第四條第一項所管制之物品，非經中央主
    管機關許可，不得擅自製造，竟基於製造可發射子彈具有殺
    傷力之改造手槍及製造具有殺傷力之子彈之犯意，未經許可
    ，於九十五年二月間，在其位於臺中縣豐原市○○路○段一
    ○七九號住處，以其所有之電鑽（含鑽頭）一組、橘色手把
    之螺絲起子、全部金屬材質之挫刀、藍色鉗子各一支、固定
    器及度量尺各一個為工具，將在臺中市第一廣場購買之仿Ｓ
    ＭＩＴＨ＆ＷＥＳＳＯＮ廠轉輪手槍製造之槍枝，車通槍管
    及轉輪彈倉內阻鐵，改造成具有殺傷力之手槍（槍枝管制編
    號：0000000000號），以在臺中縣豐原市之某軍
    用品社購買之仿ＳＭＩＴＨ＆ＷＥＳＳＯＮ半自動手槍製造
    之槍枝，去除塑膠槍管內阻鐵，改造成具有殺傷力之手槍（
    槍枝管制編號：0000000000號），及將其於臺中
    市第一廣場購買之玩具子彈二顆，加裝直徑約８ｍｍ金屬彈
    頭，改造而成可擊發而具有殺傷力之改造子彈二顆（經送鑑
    試射其中一顆）；另以其於臺中縣豐原市之軍用品店購買之
    玩具子彈七顆，將其中四顆加裝直徑約４．９ｍｍ塑膠彈頭
    （經送鑑試射其中一顆，另一顆無法擊發）、其餘三顆則加
    裝６ｍｍ鋼珠（經送鑑試射其中一顆），但上開七顆子彈並
    不具有殺傷力；又以其於臺中縣豐原市軍用品店購買之玩具
    子彈五顆，將其中一顆加裝直徑約６ｍｍ鋼珠、一顆加裝直
    徑約４．９ｍｍ塑膠彈頭、其餘三顆加裝直徑約４．９ｍｍ
    金屬彈頭，惟均尚未完成而不具有殺傷力。
二、乙○○另於九十五年二月二十七日中午十一時近十二時許，
    在臺中縣豐原市○○路一號豐原火車站候車室內，見甲○○
    所有之女用皮包（內有現金新臺幣＜下同＞一萬二千九百元
    、甲○○之國民身分證、健保卡、富邦商業銀行信用卡、匯
    豐商業銀行信用卡、玉山商業銀行信用卡、郵局提款卡、松
　　山站至豐原站之車票）遺落在椅子上，乃意圖為自己不法之
  　所有，將之侵占入己，並將侵占所得現金花用一空。
三、嗣乙○○於九十五年四月二十五日下午二時二十分許，在上
    開住處為警查獲，並扣得其所有仿ＳＭＩＴＨ＆ＷＥＳＳＯ
    Ｎ廠轉輪手槍製造之槍枝，車通槍管及轉輪彈倉內阻鐵而成
    具有殺傷力之改造手槍一支（槍枝管制編號：000000
    0000號）、仿ＳＭＩＴＨ＆ＷＥＳＳＯＮ半自動手槍製
    造之槍枝，去除塑膠槍管內阻鐵而成具有殺傷力之改造手槍
    一支（槍枝管制編號：0000000000號）、由玩具
    金屬彈殼加裝直徑約８ｍｍ金屬彈頭而成具有殺傷力之改造
    子彈二顆（經送鑑試射一顆）、由玩具金屬彈殼加裝直徑約
    ４. ９ｍｍ塑膠彈頭而成不具有殺傷力之改造子彈二顆（經
    取樣一顆試射結果，無法擊發）、由玩具金屬彈殼加裝直徑
    約４. ９ｍｍ塑膠彈頭而成不具有殺傷力之改造子彈二顆（
    經送鑑試射一顆，雖可擊發，惟不具有殺傷力）、由玩具金
    屬彈殼加裝直徑約６ｍｍ鋼珠而成不具有殺傷力之改造子彈
    三顆（經送鑑試射一顆，雖可擊發，惟其發射動能甚微，不
    具有殺傷力）、由玩具金屬彈殼加裝直徑約６ｍｍ鋼珠而成
    不具有殺傷力之改造子彈半成品一顆（經實際試射結果，無
    法擊發）、由玩具金屬彈殼加裝直徑約４. ９ｍｍ金屬彈頭
    而成不具有殺傷力之改造子彈半成品三顆（經送鑑試射一顆
    ，無法擊發，不具有殺傷力）、由玩具金屬彈殼加裝直徑約
    ４. ９ｍｍ塑膠彈頭而成不具有殺傷力之改造子彈半成品一
    顆及預備供製造改造手槍所用之槍枝零組件一包、預備供製
    造子彈所用之子彈半成品三十五顆（其中十四顆係由玩具金
    屬彈殼加裝底火帽而成，其中二十一顆係玩具金屬彈殼）、
    直徑約６ｍｍ之彈珠一包及供其製造改造手槍所用之電鑽（
    含鑽頭）一組、橘色手把之螺絲起子、全金屬材質之挫刀、
    藍色鉗子各一支及固定器、度量尺各一個，另扣得乙○○侵
    占所得之甲○○所有之女用皮包（內有甲○○之國民身分證
    、健保卡、富邦商業銀行信用卡、匯豐商業銀行信用卡、玉
    山商業銀行信用卡、郵局提款卡、松山站至豐原站之車票）
    。
四、案經臺中縣警察局霧峰分局報告臺灣臺中地方法院檢察署檢
    察官偵查起訴。
    理  由
壹、程序方面：
    按被告以外之人（包括證人、鑑定人、告訴人、被害人及共
    同被告等）於審判外之陳述雖不符刑事訴訟法第一百五十九
    條之一至之四等四條之規定，而經當事人於審判程序同意作
    為證據，法院審酌該言詞陳述或書面陳述作成時之情況，認
    為適當者，亦得為證據；當事人、代理人或辯護人於法院調
    查證據時，知有刑事訴訟法第一百五十九條第一項不得為證
    據之情形，而未於言詞辯論終結前聲明異議者，視為有前項
    之同意，同法第一百五十九條之五定有明文。立法意旨在於
    傳聞證據未經當事人之反對詰問予以核實，原則上先予排除
    。惟若當事人已放棄反對詰問權，於審判程序中表明同意該
    等傳聞證據可作為證據；或於言詞辯論終結前未聲明異議，
    基於尊重當事人對傳聞證據之處分權，及證據資料愈豐富，
    愈有助於真實發見之理念，且強化言詞辯論主義，使訴訟程
    序得以順暢進行，上開傳聞證據亦均具有證據能力。本件證
    人甲○○固曾於警詢中為陳述，其性質雖屬傳聞證據，惟其
    未再於法院審理中為陳述，且查無符合同法第一百五十九條
    之一至之四等前四條之情形，其所為之上開警詢筆錄內容，
    業經本院審理時予以提示並告以要旨，且各經檢察官、辯護
    人及被告等人表示意見。當事人或辯護人已知上述筆錄乃傳
    聞證據，且均未於言詞辯論終結前對該筆錄內容異議，依上
    開規定，是其於警詢中之證言已擬制同意其有證據能力，本
    院審酌上開筆錄作成時，較無人情施壓或干擾，亦無不當取
    供之情形，認為以之作為本案之證據亦屬適當，是其於警詢
    中之證言自具有證據能力。
貳、實體方面：
一、訊據上訴人即被告（下稱被告）乙○○坦承前揭侵占遺失物
    之犯行，惟矢口否認上揭未經許可，製造可發射子彈具有殺
    傷力之手槍、製造具有殺傷力之子彈之犯行，辯稱：伊沒有
    改造扣案之槍枝、子彈，警察要伊交出賣槍的人才要讓伊交
    保，當時一心想交保，所以才承認改造槍枝、子彈，當初警
    察告訴伊承認製造槍枝、子彈，不要辯解，才可以交保，所
    以伊在偵查及原審審理時才承認改造槍枝、子彈云云。經查
    ：
  (一)被告於九十五年四月二十六日警詢中稱：「警方所查扣之槍
    、彈及一些零件是我的興趣所以才改造槍械。沒有犯其他刑
    案。」、「（問：警方所查扣之工具、零件等物是作何用途
    ？）工具、零件是用來改造槍、彈工具。」、「警方所查扣
    槍、彈都是我去模型店買來道具槍，然後在我房間內將買回
    來槍固定在固定器上然後用砂輪鑽頭等工具，然後慢慢磨槍
    管（阻塞部分），然後用塑鋼土、快乾融合製成槍支，．．
    子彈是我買道具槍之子彈，然後改造後放工業火藥製成子彈
    。」、「警方所查扣之改造左輪手槍，我看來是具有殺傷力
    ，因我做過最好一支，我沒有試射過。」等語（見警卷第八
    頁）；被告於九十五年四月二十六日偵查中稱：「（問：這
    些扣案物品是誰的，作何用？）是我的，我基於興趣才去店
    裡買回來自己改造的，大約一年前去台中第一廣場模型槍店
    買回來改造的。」、「（問：那你怎麼知道你改造的槍枝可
    以使用？）因為子彈裡面有火藥，我想說這樣就可以擊發。
    」、「（問：有沒有人跟你一起改造？）沒有，我也不確定
    改造出來的可不可以使用，因為我是用塑鋼土加上快乾膠去
    攪拌固定住槍管。」、「（問：子彈有無添加火藥？）有用
    工業用火藥。」等語（見偵查卷第一三頁）；被告於九十五
    年四月二十六日原審羈押訊問時稱：「（問：你於警訊中及
    偵查中所言，是否實在？〈告以要旨〉）都實在。」、「（
    問：扣案物品何人所有？）是我的。是我於九十四年底在模
    型店買的，有用塑鋼土、快乾劑固定，砂輪機鑽頭買來是要
    改造槍的，但磨不下。」等語（見原審九十五年度聲羈字第
    四八二號卷）；被告於九十五年五月二十三日偵查中稱：「
    （問：有無改造過這些槍枝？）我是用這些工具改造槍枝，
    ．．．」、「其中只有一支左輪手槍，經我改造後，槍管已
    通，其他都是瓦斯槍，槍管沒有通。九顆子彈也是我改造的
    。彈匣二個也是我的。」等語（見偵卷第二二頁）；被告於
    九十五年六月二十一日原審接押訊問時供稱：「（問：用何
    方式改造？）先用固定器將手槍夾住，再用電鑽將原來塞住
    的槍管打通，再用塑鋼土黏槍管、槍身，原來的槍管就是金
    屬的。」、「（問：你一共完成了幾支？）壹支，就是那支
    左輪手槍，其他的沒有辦法打通，所以就沒有再繼續做。」
    、「（問：如何改造子彈？）把子彈打開，將工業火藥裝填
    進去，再用塑膠或是銅塊、鐵珠塞住彈頭，不然火藥會跑出
    來。除了九顆以外的子彈，其餘的半成品六十顆（註：起訴
    書記載六十顆，惟此顯係四十顆之誤），我沒有打開，也沒
    有改造。」等語（見原審卷第十一頁）；被告於九十五年八
    月十八日原審審理中供稱：「我分兩批買槍彈之後，在九十
    五年二月間，在我豐勢路住處用電鑽、挫刀改造槍枝及子彈
    ，改造槍枝的方式，我是用固定器夾槍，再用電鑽打通槍管
    ，再用塑鋼土黏住槍管。改造子彈，就是填火藥進去，再用
    銅塊或鐵珠或塑膠塞住彈頭改造子彈。」等語（見原審卷第
    七一頁），足認被告於警詢、偵查及原審均坦白承認製造可
    發射子彈具有殺傷力之改造手槍及具有殺傷力之子彈之犯行
    。被告於本院始抗辯其於警詢、偵查及原審中自白改造槍枝
    、子彈，係因警察告訴伊承認才可以交保云云，惟查，被告
    於本院接押訊問時供稱：警察沒有打我等語（見本院卷第二
    五頁反面），堪認被告於警詢中並未遭受員警刑求。又被告
    於偵查中及原審審理時均未抗辯警察告訴伊承認製造槍枝、
    子彈，不要辯解，才可以交保云云，嗣於本院行準備程序及
    審理時始抗辯如上，已有可疑。倘員警確曾告以上情，本院
    衡諸被告於警詢中坦承製造槍枝、子彈之事實，隨後移送內
    勤檢察官訊問後，經檢察官聲請羈押，被告於偵訊、原審法
    院進行羈押訊問時，均未陳述其遭員警利誘之情事，並進一
    步將其在警詢筆錄中自認所為之不實陳述加以釐清，又被告
    經檢察官起訴後，由原審法院接押，被告就前揭製造槍枝、
    子彈之犯罪事實亦均為完全自白，亦能明確供述、清楚回答
    檢察官及原審法官之問話，且未向檢察官或原審法官表示警
    察利誘云云；再者，製造槍枝、子彈之行為係警方極力查緝
    之嚴重犯罪行為，其刑責甚重（法定刑最高可為無期徒刑）
    ，此為一般人所週知之事實，被告既為三十二歲之智識健全
    之正常成年人，則其對自承製造槍枝、子彈犯行之後果，理
    應知之甚明，乃其竟因欲交保即陷自己入罪，故意承認不實
    之製造槍枝、子彈犯行，實與常情有違，足信被告警詢之自
    白係出於被告之自由意志。被告嗣後於本院抗辯遭員警利誘
    始於警詢中自白云云，應係事後卸責之詞，不足採信。
  (二)此外，並有扣案之仿ＳＭＩＴＨ＆ＷＥＳＳＯＮ廠轉輪手槍
    製造之槍枝，車通槍管及轉輪彈倉內阻鐵而成之改造手槍一
    支（槍枝管制編號：0000000000號）、仿ＳＭＩ
    ＴＨ＆ＷＥＳＳＯＮ半自動手槍製造之槍枝，去除塑膠槍管
    內阻鐵而成之改造手槍一支（槍枝管制編號：000000
    0000號）、由玩具金屬彈殼加裝直徑約８ｍｍ金屬彈頭
    而成具有殺傷力之改造子彈二顆（經送鑑試射一顆）、由玩
    具金屬彈殼加裝直徑約４. ９ｍｍ塑膠彈頭而成不具有殺傷
    力之改造子彈二顆（經取樣一顆試射結果，無法擊發）、由
    玩具金屬彈殼加裝直徑約４. ９ｍｍ塑膠彈頭而成不具有殺
    傷力之改造子彈二顆（經送鑑試射一顆，雖可擊發，惟不具
    有殺傷力）、由玩具金屬彈殼加裝直徑約６ｍｍ鋼珠而成不
    具有殺傷力之改造子彈三顆（經送鑑試射一顆，雖可擊發，
    惟其發射動能甚微，不具有殺傷力）、由玩具金屬彈殼加裝
    直徑約６ｍｍ鋼珠而成不具有殺傷力之改造子彈半成品一顆
    （經實際試射結果，無法擊發）、由玩具金屬彈殼加裝直徑
    約４. ９ｍｍ金屬彈頭而成不具有殺傷力之改造子彈半成品
    三顆（經送鑑試射一顆，無法擊發，不具有殺傷力）、由玩
    具金屬彈殼加裝直徑約４. ９ｍｍ塑膠彈頭而成不具有殺傷
    力之改造子彈半成品一顆及預備供製造改造手槍所用之槍枝
    零組件一包、預備供製造子彈所用之子彈半成品三十五顆（
    其中十四顆係由玩具金屬彈殼加裝底火帽而成，其中二十一
    顆係玩具金屬彈殼）、直徑約６ｍｍ之彈珠一包及供其製造
    改造手槍所用之電鑽（含鑽頭）一組、橘色手把之螺絲起子
    、全金屬材質之挫刀、藍色鉗子各一支及固定器、度量尺各
    一個可資佐證。又上開扣案之槍彈，經送內政部警政署刑事
    警察局鑑驗結果：送鑑改造左輪手槍一支（槍枝管制編號
    ：0000000000號），認係仿ＳＭＩＴＨ＆ＷＥＳ
    ＳＯＮ廠轉輪手槍製造之槍枝，車通槍管及轉輪彈倉內阻鐵
    而成之改造手槍，機械性能良好，可擊發適用子彈，認具殺
    傷力；送鑑改造手槍半成品一支（槍枝管制編號：000
    0000000號），認係仿ＳＭＩＴＨ＆ＷＥＳＳＯＮ半
    自動手槍製造之槍枝，去除塑膠槍管內阻鐵而成之改造手槍
    ，經以適用子彈實際試射結果，測得其鋼珠之發射速度為三
    百四十九公尺／秒，換算其動能為六三點九五焦耳，單位面
    積動能為二百零五點一三焦耳／平方公尺。送鑑改造子彈
    九顆，鑑定情形如下：(1)其中二顆，認均係由玩具金屬彈殼
    加裝直徑約４．９ｍｍ塑膠彈頭而成之改造子彈，經取樣一
    顆試射結果，無法擊發，認不具殺傷力；(2)其中二顆，認均
    係由玩具金屬彈殼加裝直徑約４．９ｍｍ塑膠彈頭而成之改
    造子彈，經取樣一顆試射結果，雖可擊發，惟不具金屬彈頭
    ，不具子彈完整結構，認不具殺傷力；(3)其中二顆，認均係
    由玩具金屬彈殼加裝直徑約８ｍｍ金屬彈頭而成之改造子彈
    ，經採樣一顆試射結果，可擊發，認具殺傷力；(4)其中三顆
    ，認均係由玩具金屬彈殼加裝直徑約６ｍｍ鋼珠而成之改造
    子彈，經取樣一顆試射結果，雖可擊發，惟其發射動能甚微
    ，認不具殺傷力；送鑑子彈半成品四十顆，鑑定情形如下
    ：(1)其中一顆，認係由玩具金屬彈殼加裝直徑約６ｍｍ鋼珠
    而成之改造子彈，經實際試射結果，無法擊發，認不具殺傷
    力；(2)其中三顆，認均係由玩具金屬彈殼加裝直徑約４．９
    ｍｍ金屬彈頭而成之改造子彈，經取樣一顆試射結果，無法
    擊發，認不具殺傷力；(3)其中一顆，認均係由玩具金屬彈殼
    加裝直徑約４．９ｍｍ塑膠彈頭而成之改造子彈，經檢視，
    其欠缺底火連桿且不具金屬彈頭，不具子彈完整結構，認不
    具殺傷力；(4)其中十四顆，認均係由玩具金屬彈殼加裝底火
    帽而成，經檢視，均不具火藥及彈頭，均不具子彈完整結構
    ，認均不具殺傷力；(5)其中二十一顆，認均係玩具金屬彈殼
    等情，有該局九十五年七月二十七日刑鑑字第○九五○○六
    四○二四號槍彈鑑定書一份附卷可稽（見原審卷第五二至六
    二頁）。又槍枝單位面積動能若超過二十焦耳，即具有殺傷
    力，而槍枝管制編號：0000000000號之改造手槍
    ，其單位面積動能已達二百零五點一三焦耳／平方公尺，自
    具有殺傷力乙節，亦有原審電話紀錄表一份在卷為憑（見原
    審卷第六四頁）。另上開改造子彈九顆及改造子彈半成品五
    顆，經檢視，認分別係由玩具金屬彈殼加裝不同直徑之塑膠
    或金屬彈頭而成之改造子彈，因該類之市售玩具金屬彈殼均
    未有加裝彈頭之構造，故研判應有「加裝彈頭」之改造情形
    等情，亦有內政部警政署刑事警察局九十五年八月十八日刑
    鑑字第○九五○○九四九四八號函附卷為憑（見原審卷第六
    六頁）。是被告於警詢、偵查及原審自白製造槍、彈等情核
    與事實相符，足堪採信。
　(三)被告侵占證人即被害人甲○○遺失之皮包之犯罪事實，業經
  　證人甲○○於警詢時證述：在被告家中起出之女用皮包、國
    民身分證、健保卡、富邦商業銀行信用卡、匯豐商業銀行信
　　用卡、玉山商業銀行信用卡、郵局提款卡、松山站至豐原站
　  之車票等物，均係伊於九十五年二月二十七日上午十時三十
    五分許，在臺中縣豐原市○○路一號豐原火車站搭乘火車時
    不見的等語（見警卷第十一頁），並有證人甲○○領回上開
    物品後出具之贓物認領保管單一份在卷足參（見警卷第十三
    頁）。雖證人甲○○於警詢時證稱：伊在搭上火車時，伊的
    皮包尚在背包內，伊將背包斜背於左側，而於睡覺時，將背
    包放在雙腿上，用雙手壓著，於抵達松山站前，才發現背包
    內之皮包被偷走了，伊記得當時有一位胖胖的戴眼鏡男士，
    坐在伊左側座位云云（見警卷第十一頁）。惟查，被告為警
    查獲後，經證人甲○○當場指認，其並無法確定被告即為當
    日坐在其左側之男子（見警卷第十二頁），被告復堅詞否認
    當日有與證人甲○○搭同一班火車，並在火車上竊取證人甲
    ○○所有之皮包之犯行，復查無其他積極證據足證被告確係
    以竊盜之方式取得證人甲○○所有之皮包，本諸罪疑唯輕原
    則，本院因認被告自白侵占遺失物之犯行堪予採信。
  (四)綜上所述，被告於本院所辯係事後推諉之詞，難予採信，被
    告製造可發射子彈具有殺傷力之改造手槍、製造具有殺傷力
    之子彈及侵占遺失物之犯行，均事證明確，堪予認定，應予
    依法論科。
二、被告行為後，刑法於九十四年二月二日修正公布、刑法施行
    法於九十五年六月十四日修正公布、罰金罰鍰提高標準條例
    於九十五年五月十七日修正公布，並均於九十五年七月一日
    施行，關於本案應適用之新舊法，茲比較如下：
  (一)修正後刑法第二條第一項規定，已將新舊法律適用之「從新
    從輕」原則，改採「從舊從輕」原則，而此規定僅係規範行
    為後法律變更所生新舊法律比較適用之準據法，並非實體刑
    罰法律，自不生行為後法律變更之比較適用之問題，於九十
    五年七月一日刑法施行後，應逕行適用新法第二條第一項之
    規定，為「從舊從輕」之比較（最高法院九十五年五月二十
    三日第八次刑事庭會議決議第一點第一項參照）。又修正後
    刑法第十一條係增訂刑法於其他法律有「保安處分」之規定
    者，亦適用之，亦無關犯罪行為可罰性之變更，亦應逕行適
    用新法第十一條之規定。
  (二)本件被告犯罪時，刑法第五十五條規定：「一行為而觸犯數
    罪名者，從一重處斷」，被告行為後，九十五年七月一日修
    正施行之刑法第五十五條規定：「一行為而觸犯數罪名者，
    從一重處斷。但不得科以較輕罪名所定最輕本刑以下之刑。
    」修正後關於但書之規定，僅係想像競合犯科刑之限制，為
    法理之明文化，非屬法律之變更，對於想像競合犯之認定及
    科刑，並不生任何影響，自不生新舊法比較之問題，應依一
    般法律適用原則，適用裁判時刑法第五十五條之規定（參見
    最高法院九十五年十一月七日九十五年度第二十一次刑事庭
    會議決議）。
  (三)刑法第三百三十七條侵占遺失物罪之法定刑為五百元以下罰
    金，然被告行為後，於九十五年六月十四日增訂之刑法施行
    法第一條之一規定：「中華民國九十四年一月七日刑法修正
    施行後，刑法分則編所定罰金之貨幣單位為新臺幣。九十四
    年一月七日刑法修正時，刑法分則編未修正之條文定有罰金
    者，自九十四年一月七日刑法修正施行後，就其所定數額提
    高為三十倍。但七十二年六月二十六日至九十四年一月七日
    新增或修正之條文，就其所定數額提高為三倍。」，且九十
    四年二月二日施行公布九十五年七月一日施行之刑法第三十
    三條第五款修正為：「主刑之種類如下：˙˙˙五、罰金：
    新臺幣一千元以上，以百元計算之。」，是依修正後之法律
    ，刑法第三百三十七條侵占遺失物罪所得科處之罰金刑最高
    為新臺幣一萬五千元、最低為新臺幣一千元；而被告行為時
    適用之罰金罰鍰提高標準條例第一條前段規定：「依法律應
    處罰金、罰鍰者，就其原定數額得提高為二倍至十倍。但法
    律已依一定比率規定罰金或罰鍰之數額或倍數者，依其規定
    。」、現行法規所定貨幣單位折算新臺幣標準第二條規定：
    「現行法規所定金額之貨幣單位為圓、銀元或元者，以新臺
    幣之三倍折算之。」，及修正前刑法第三十三條第五款規定
    : 「主刑之種類如下：˙˙˙五、罰金：一元以上。」，是
    依行為時之法律，刑法第三百三十七條侵占遺失物罪所得科
    處之罰金刑最高為新臺幣一萬五千元、最低為新臺幣三十元
    。因此，比較上述修正前、後之刑罰法律，自以被告行為時
    之舊法即依修正前刑法第三十三條第五款，並配合罰金罰鍰
    提高標準條例第一條前段為法條適用之依據，較有利於被告
    。
  (四)法定刑中罰金刑部分：刑法第三十三條第五款業經修正公布
    ，修正後刑法第三十三條第五款規定「罰金：新臺幣一千元
    以上，以百元計算之」，與修正前刑法第三十三條第五款規
    定「罰金：（銀元）一元以上」不同。比較修正前後之罰金
    刑輕重，該罰金刑之最低刑度於修法後已有加重，故以九十
    五年七月一日修正公布施行前之刑法規定較有利於被告，依
    刑法第二條第一項前段規定，本案關於違反槍砲彈藥刀械管
    制條例第八條第一項未經許可製造可發射子彈具有殺傷力之
    改造手槍罪之併科罰金部分，自應適用行為時之法律（修正
    前刑法第三十三條第五款）決定其罰金部分之最低刑。
  (五)最高法院九十五年五月二十三日九十五年度第八次刑事庭決
    議認為易服勞役、易科罰金、數罪併罰之定執行刑於法律修
    正時，均應為新舊法有利不利之比較，又依現在仍有效之最
    高法院二十四年上字第四六三四號判例及九十五年度第八次
    刑事庭會議決議，就應綜合比較及一體適用之範圍，仍均未
    將易刑處分（即易服勞役、易科罰金）及數罪併罰之定執行
    刑納入綜合比較及一體適用之範圍，故本院認易刑處分（即
    易服勞役、易科罰金）及數罪併罰之定執行刑，雖應比較新
    舊法，但並無應與本刑論罪科刑之規定一體適用之必要，應
    另行單獨予以比較適用，此觀諸倘被告犯二罪，其中一罪經
    比較後應適用新法，另一罪經比較後應適用舊法時，根本不
    可能依一體適用原則直接適用新法或舊法定應執行刑自明。
    刑法關於易服勞役之規定，被告於行為時，修正前刑法第四
    十二條第二項前段規定：「易服勞役以（銀元）一元以上三
    元以下折算一日。」而被告行為時易服勞役之折算標準，業
    據修正前罰金罰鍰提高標準條例第二條前段規定（現已刪除
    ），就其原定數額提高為一百倍折算一日，則本件被告行為
    時之易服勞役折算標準，應以銀元三百元折算一日，即新台
    幣九百元折算一日。惟九十五年七月一日修正施行之刑法第
    四十二條第三項前段規定：「易服勞役以新台幣一千元、二
    千元或三千元折算一日。」比較修正前後之易服勞役折算標
    準，以修正後之易服勞役折算標準較有利於被告，應依刑法
    第二條第一項後段規定，適用修正後刑法第四十二條第三項
    前段之規定，定其折算標準（參照最高法院九十五年度台上
    字第五一二五號判決）。
  (六)又被告行為後，刑法第三十八條沒收之相關規定業於九十四
    年二月二日修正公布，自九十五年七月一日起施行，刑法第
    三十八條第二項僅將沒收對象由舊法之「犯人」修正為「犯
    罪行為人」，無論依修正前後之刑法第三十八條第一項第一
    、二款、第三項規定，屬於違禁物及被告（或共犯）所有且
    供犯罪所用之物，均得沒收，對於本件之認定並無影響。且
    沒收為從刑之一種，與主刑有從屬關係，應依主刑部分適用
    之法律而從屬適用，無獨立比較之問題。
二、核被告所為，係犯槍砲彈藥刀械管制條例第八條第一項之未
    經許可製造可發射子彈具有殺傷力之改造手槍罪、同條例第
    十二條第一項之未經許可製造子彈罪及刑法第三百三十七條
    之侵占遺失物罪。被告製造改造手槍及改造子彈後，進而持
    有改造手槍及改造子彈之低度行為，為製造改造手槍及子彈
    之高度行為所吸收，均不另論罪。
三、按連續犯之成立，除主觀上須基於一個概括之犯意外，客觀
    上須先後數行為，逐次實施而具連續性，侵害數個同性質之
    法益，其每一前行為與次行為，依一般社會健全觀念，在時
    間差距上，可以分開，在刑法評價上，各具獨立性，每次行
    為皆可獨立成罪，構成同一之罪名，始足當之；如數行為於
    同時同地或密切接近之時地實施，侵害同一之法益，各行為
    之獨立性極為薄弱，依一般社會健全觀念，在時間差距上，
    難以強行分開，在刑法評價上，以視為數個舉動之接續施行
    ，合為包括之一行為予以評價，較為合理，則屬接續犯，而
    為包括之一罪（最高法院八十六年臺上字第三二九五號判例
    參照）。次按，非法製造槍砲彈藥刀械等違禁物，所侵害者
    為社會法益，如果同時製造之違禁物，客體種類相同（同為
    手槍、或同為子彈，或同為爆裂物），縱令製造完成之客體
    有數個（如數支手槍、數支子彈、數顆爆裂物）仍屬單純一
    罪，不發生想像競合犯之問題，除非同時製造二種以上不同
    種類之違禁物客體（如同時製造手槍及子彈，或手槍及爆裂
    物），始有一行為觸犯數罪名之想像競合犯之問題（最高法
    院九十年度台上字第七二一三號判決參照）。被告供稱其於
    九十五年二月間改造手槍及子彈（見原審卷第三０、六九、
    七一頁），且於九十五年四月二十五日為警查獲時，已改造
    完成具有殺傷力之手槍二支及具有殺傷力之子彈二顆，由被
    告上開製造改造手槍及子彈之數舉止間，既係在約一個月之
    期間內於同一地點中所為，且在被告開始製造至經警查獲之
    期間內，復無證據可認被告有將製造完成之改造手槍及子彈
    ，持之用以犯案或販售予他人，而製造行為本具有持續反覆
    為之，是被告於上開時、地製造改造手槍及子彈之數舉止在
    時間與地點上並不具獨立性而可分開評價，自應視為其數個
    接續舉動而成立單純一罪。被告於原審審理時供承其於上開
    期間製造槍枝與子彈，惟並無法明確界定其製造改造手槍及
    子彈之先後，是自應視被告係「同時」製造改造手槍及子彈
    ；再被告同時有製造槍、彈，製造地點亦在同一處所，被告
    在同一時地之各舉動而製造槍彈，製造槍彈之各舉動亦應評
    價為同一製造行為。則被告以一行為，同時製造上開改造之
    槍枝、子彈，係一行為同時觸犯槍砲彈藥刀械管制條例第八
    條第一項之未經許可製造可發射子彈具有殺傷力之槍枝罪及
    同條例第十二條第一項之未經許可製造子彈罪之數罪名，為
    想像競合犯，應依刑法第五十五條之規定，從一重之未經許
    可製造可發射子彈具有殺傷力之改造手槍罪論處。又被告所
    犯製造可發射子彈具有殺傷力之改造手槍罪及侵占遺失物罪
    二罪間，犯意各別，犯罪構成要件不同，應予分論併罰。
四、原審認被告犯行事證明確，予以論罪科刑，固非無見。惟查
    ：
  (一)被告上開製造手槍及製造子彈之犯行係屬接續犯，原審認係
    連續犯之關係，尚有未洽。又原判決對被告製造本件槍、彈
    之犯行，除論以未經許可，製造改造手槍、製造子彈罪外，
    對於被告改造不具有殺傷力之手槍、子彈部分，另論以槍砲
    彈藥刀械管制條例第十二條第五項、第一項未經許可製造子
    彈未遂罪（見原判決第九頁第二、三行），惟被告於上開時
    、地製造改造手槍及子彈之數舉止在時間與地點上並不具獨
    立性，自應視為其數個接續舉動而成立單純一罪，已如前述
    ，是對於被告改造不具有殺傷力之子彈部分，應無再論以未
    遂犯之必要。
  (二)被告行為時刑法第四十二條罰金易服勞役之折算標準業據修
    正，比較刑法修正前後之罰金易服勞役折算標準，以修正後
    之規定較有利於被告，且本院認罰金易服勞役之規定，雖應
    比較新舊法，但並無應與本刑論罪科刑之規定一體適用之必
    要，應另行單獨予以比較適用，已如前述，是有關罰金易服
    勞役部分，自應適用修正後之刑法第四十二條第三項規定。
    原判決認應一體適用修正前刑法之規定，定其罰金易服勞役
    之折算標準，亦有未當。
  (三)原判決認定被告未經許可，製造可發射子彈具有殺傷力之改
    造手槍，判處有期徒刑六年二月，併科罰金新臺幣壹拾伍萬
    元；又意圖為自己不法之所有，而侵占遺失物，處罰金銀元
    參仟元即新臺幣玖仟元，足認原判決並未宣告被告多數有期
    徒刑，自勿庸於判決主文中就有期徒刑部分定其應執行刑，
    乃原判決於主文中諭知被告「應執行有期徒刑六年二月」，
    亦有疏誤。
五、被告上訴意旨對於製造槍、彈部分否認犯罪，並主張原審量
    刑過重，雖未指摘原判決之上述缺失，惟原判決既有前揭可
    議之處，自屬無可維持，應由本院將原判決予以撤銷改判。
    爰審酌被告侵占他人遺失物，對被害人造成財產之損害，又
    製造槍枝及子彈，對社會治安及人民生命財產具有潛在之危
    害威脅，惟念其侵占遺失物之價值非鉅，手段平和，又改造
    手槍及子彈之數量不多，改造後復未為其他犯行等一切情狀
    ，就被告未經許可，製造可發射子彈具殺傷力之改造手槍部
    分，量處有期徒刑伍年拾月，併科罰金新台幣十五萬元，就
    被告侵占遺失物部分，量處罰金銀元三千元（即新台幣九千
    元），就罰金刑部分定應執行刑為新台幣十五萬六千元，並
    依修正後刑法第四十二條第三項規定，審酌社會經濟發展，
    就所處罰金刑部分諭知如易服勞役，以新台幣一千元折算一
    日，以資懲儆。
六、扣案之具有殺傷力之改造手槍二支（槍枝管制編號分別為：
    0000000000號、0000000000號）及
    由玩具金屬彈殼加裝直徑約８ｍｍ金屬彈頭而成具有殺傷力
    之改造子彈一顆（原扣得二顆，經採樣一顆試射，鑑定剩餘
    一顆），均係違禁物，應依刑法第三十八條第一項第一款宣
    告沒收。另其餘由玩具金屬彈殼加裝直徑約４．９ｍｍ塑膠
    彈頭而成不具有殺傷力之改造子彈二顆（經取樣一顆試射結
    果，無法擊發，故仍有二顆）、由玩具金屬彈殼加裝直徑約
    ４．９ｍｍ塑膠彈頭而成不具有殺傷力之改造子彈一顆（原
    扣得二顆，經取樣一顆試射結果，可擊發，僅餘彈殼，故鑑
    定剩餘一顆）、由玩具金屬彈殼加裝直徑約６ｍｍ鋼珠而成
    不具有殺傷力之改造子彈二顆（原扣得三顆，經取樣一顆試
    射結果，可擊發，僅餘彈殼，故鑑定剩餘二顆）、由玩具金
    屬彈殼加裝直徑約６ｍｍ鋼珠而成不具有殺傷力之改造子彈
    半成品一顆（原扣得一顆，經實際試射結果，無法擊發，故
    仍有一顆）、由玩具金屬彈殼加裝直徑約４．９ｍｍ金屬彈
    頭而成不具有殺傷力之改造子彈半成品三顆（原扣得三顆，
    經取樣一顆試射結果，無法擊發，故仍有三顆）、由玩具金
    屬彈殼加裝直徑約４．９ｍｍ塑膠彈頭而成不具有殺傷力之
    改造子彈半成品一顆，雖非違禁物，但仍係被告所有，且為
    其供犯製造子彈罪所用之物（僅因犯罪未完成而不具有殺傷
    力），應依刑法第三十八條第一項第二款之規定宣告沒收。
    至扣案之槍枝零組件一包、未經改造之子彈半成品三十五顆
    （其中十四顆係由玩具金屬彈殼加裝底火帽而成，其中二十
    一顆係玩具金屬彈殼）及直徑約６ｍｍ之彈珠一包，均係被
    告所有，且分係預備供製造改造手槍及子彈所用之物，爰依
    刑法第三十八條第一項第二款之規定沒收。扣案之電鑽（含
    鑽頭）一組、橘色手把之螺絲起子、全部金屬材質之挫刀、
    藍色鉗子各一支、固定器及度量尺各一個，均係被告所有，
    供製造可發射子彈具有殺傷力之改造手槍所用之物，分別經
    被告陳明在卷，均應依刑法第三十八條第一項第二款規定宣
    告沒收。至於業經內政部警政署刑事警察局鑑定用罄之由玩
    具金屬彈殼加裝直徑約８ｍｍ金屬彈頭而成具有殺傷力之改
    造子彈一顆，已失其違禁物之性質；另經試射之由玩具金屬
    彈殼加裝直徑約４．９ｍｍ塑膠彈頭而成不具有殺傷力之改
    造子彈一顆、由玩具金屬彈殼加裝直徑約６ｍｍ鋼珠而成不
    具有殺傷力之改造子彈一顆，經試射後僅餘彈殼，而失其效
    用，自無庸再予諭知沒收。另扣案之電鑽鑽頭二十八支、砂
    輪鑽頭二十八支、螺絲起子七支、紅外線瞄準器二組、挫刀
    六支、鐵鎚一支、鉗子二支、六角扳手、刨光器各一支以及
    扣案之不具殺傷力之仿ＳＭＩＴＨ＆ＷＥＳＳＯＮ廠半自動
    手槍外型製造之空氣手槍一支（槍枝管制編號：00000
    00000號）、仿ＧＬＯＣＫ廠１７型半自動手槍外型製
    造之空氣手槍（槍枝管制編號：0000000000號）
    、仿ＢＥＲＥＴＴＡ廠８４型半自動手槍製造之槍枝一支（
    槍枝管制編號：0000000000號）、仿ＧＬＯＣＫ
    廠半自動手槍製造之手槍一支（槍枝管制編號：00000
    00000號）、仿ＧＬＯＣＫ廠１７型半自動手槍製造之
    手槍一支（槍枝管制編號：0000000000號）、仿
    半自動手槍外型製造之空氣手槍一支（槍枝管制編號：00
    00000000號）一支及仿半自動手槍製造之槍枝之槍
    身握把一個，因無積極證據證明與本案被告製造可發射子彈
    具有殺傷力之改造手槍、子彈罪有何關聯，自毋庸為沒收之
    宣告，附此敘明。
七、不另為無罪之諭知部分：
  (一)公訴意旨略以：被告承同上之製造可發射子彈具有殺傷力之
    改造手槍及製造子彈之犯意，將其在臺中市第一廣場及臺中
    縣豐原市某軍用品社所購得之玩具手槍及子彈，改造成仿Ｓ
    ＭＩＴＨ＆ＷＥＳＳＯＮ廠半自動手槍外型製造之空氣手槍
    一支（槍枝管制編號：0000000000號）、仿ＧＬ
    ＯＣＫ廠１７型半自動手槍外型製造之空氣手槍（槍枝管制
    編號：0000000000號）、仿ＢＥＲＥＴＴＡ廠８
    ４型半自動手槍製造之槍枝一支（槍枝管制編號：0000
    000000號）、仿ＧＬＯＣＫ廠半自動手槍製造之手槍
    一支（槍枝管制編號：0000000000號）、仿ＧＬ
    ＯＣＫ廠１７型半自動手槍製造之手槍一支（槍枝管制編號
    ：0000000000號）、仿半自動手槍外型製造之空
    氣手槍一支（槍枝管制編號：0000000000號）一
    支、仿半自動手槍製造之槍枝之槍身握把及子彈半成品三十
    五顆（註：起訴書記載六十顆，顯係四十顆之誤，經本院勘
    驗扣案之子彈半成品係四十顆，見本院卷第七十二頁反面。
    扣除曾經被告改造之子彈半成品五顆後，剩餘三十五顆），
    因認被告此部分行為，亦涉有製造可發射子彈具有殺傷力之
    改造手槍未遂罪及製造子彈未遂罪。
  (二)按犯罪事實應依證據認定之，無證據不得認定犯罪事實，又
    不能證明被告犯罪者，應諭知無罪之判決，刑事訴訟法第一
    百五十四條第二項、第三百零一條第一項分別定有明文。又
    按刑事訴訟法第一百六十一條已於九十一年二月八日修正公
    布，其第一項規定：檢察官就被告犯罪事實，應負舉證責任
    ，並指出證明之方法。因此，檢察官對於起訴之犯罪事實，
    應負提出證據及說服之實質舉證責任。倘其所提出之證據，
    不足為被告有罪之積極證明，或其指出證明之方法，無從說
    服法院以形成被告有罪之心證，基於無罪推定之原則，自應
    為被告無罪判決之諭知，最高法院著有九十二年臺上字第一
    二八號判例可資參照。
  (三)經查，檢察官就上述犯行，雖認有被告自白及上開扣案之手
    槍半成品、電鑽鑽頭等工具及臺中縣警察局霧峰分局槍彈初
    步鑑定報告表（本件起訴之時，內政部警政署刑事警察局尚
    未鑑定完成）可資為證。惟查，被告於警詢及偵查中，均未
    明確供述有製造上開改造手槍及子彈之犯行；而扣案之上開
    手槍、子彈半成品及工具，均無法證明被告有製造之行為，
    至於槍彈初步鑑定報告表，更僅能表現扣案之手槍、子彈半
    成品之客觀狀態，均無法證明被告有製造上開手槍及子彈之
    行為。
  (四)訊據被告堅決否認有改造上開手槍及子彈之犯行，辯稱：槍
    枝管制編號：0000000000號及00000000
    00號之空氣槍，是伊使用ＢＢ彈玩一玩，儲氣槽就破損了
    ，而槍枝管制編號：0000000000號之手槍，伊買
    回來時，塑膠槍管原本就只有用螺絲鎖住，伊並未去除阻鐵
    ，子彈半成品三十五顆，伊則尚未加裝彈頭等語。
  (五)上開槍彈半成品經送內政部警政署刑事警察局鑑定結果：(1)
    其中一支（槍枝管制編號：0000000000號），認
    係仿ＳＭＩＴＨ＆ＷＥＳＳＯＮ廠半自動手槍外型製造之空
    氣手槍，以填充氣體為發射動力，經檢視，彈匣儲氣槽已遭
    損壞，無法發射彈丸，依現狀，認不具殺傷力；(2)其中一支
    （槍枝管制編號：0000000000號），認係仿ＧＬ
    ＯＣＫ廠１７型半自動手槍外型製造之空氣手槍，以填充氣
    體為發射動力，經檢視，槍枝欠缺彈匣除氣槽，無法發射彈
    丸，認不具殺傷力；(3)其中一支（槍枝管制編號：0000
    000000號），認係仿ＢＥＲＥＴＴＡ廠８４型半自動
    手槍製造之槍枝，經檢視，槍管內具阻鐵，無法發射彈丸，
    認不具殺傷力；(4)其中一支（槍枝管制編號：000000
    0000號），認係仿ＧＬＯＣＫ廠半自動手槍製造之手槍
    ，經檢視，槍管內具阻鐵且欠缺槍管固定銷，無法發射彈丸
    ，認不具殺傷力；(5)其中一支（槍枝管制編號：00000
    00000號），認係仿ＧＬＯＣＫ廠１７型半自動手槍製
    造之手槍，去除塑膠槍管內阻鐵而成之改造手槍，經檢視，
    槍枝撞針無法正常定位，無法擊發子彈，認不具殺傷力；(6)
    其中一支（槍枝管制編號：0000000000號），認
    係仿半自動手槍外型製造之空氣手槍，以填充氣體為發射動
    力，經檢視，彈匣儲氣槽已遭損壞，無法發射彈丸，認不具
    殺傷力；(7)其中一支，認係仿半自動手槍製造之槍枝之槍身
    握把一個；(8)子彈半成品十四顆，認係由玩具金屬彈殼加裝
    底火帽而成，不具火藥及彈頭，均不具子彈完整結構；(9)子
    彈半成品二十一顆，認均係玩具金屬彈殼等情，有上開槍彈
    鑑定書可證（見原審卷第五二至六二頁）。查上開扣案之手
    槍，既均無殺傷力，其中槍枝管制編號：00000000
    00號、0000000000號之手槍，其槍管內之阻鐵
    仍然存在；另扣案之槍身握把，更不具有手槍之外觀，且與
    其他扣案之手槍亦無法認定曾經何改造行為，檢察官復未說
    明並舉證被告就上開手槍曾為如何之改造行為，自難據以為
    不利於被告之認定。
  (六)又上開子彈半成品三十五顆，經檢視，認均係市售之玩具金
    屬彈殼，故未發現有「加裝彈頭」之改造情形，亦有前揭內
    政部警政署刑事警察局函可佐（見原審卷第六六頁）。是扣
    案之子彈半成品三十五顆，應尚未經改造，實可確認，而堪
    認被告此部分所辯，應堪採信。
  (七)此外，復無其他積極事證足認被告確有製造上開手槍及子彈
    之行為，本院認依卷存事證就此部分作為訴訟上之證明，尚
    未能達於通常一般之人均不致有所懷疑得確信其為真實之程
    度，而仍有合理之懷疑存在，在心證上無從為有罪之確信，
    依據前開之說明，原應為無罪之判決。惟公訴人認此部分與
    被告前揭經起訴論罪科刑之製造可發射子彈具有殺傷力之改
    造手槍及製造子彈罪部分，分別有接續犯之法律上一罪關係
    （原判決誤載為有連續犯之裁判上一罪關係），爰不另為無
    罪之諭知，併此敘明。
據上論斷，應依刑事訴訟法第三百六十九條第一項前段、第三百
六十四條、第二百九十九條第一項前段，槍砲彈藥刀械管制條例
第八條第一項、第十二條第一項，刑法第十一條前段、第二條第
一項、第三百三十七條、第五十五條、第五十一條第七款、第四
十二條第三項前段、第三十八條第一項第一、二款，罰金罰鍰提
高標準條例第一條前段、修正前罰金罰鍰提高標準條例第二條，
現行法規所定貨幣單位折算新臺幣條例第二條，判決如主文。
本案經檢察官丁○○到庭執行職務。
中　　華　　民　　國　　96　　年　　1 　　月　　18　　日
            刑事第十一庭  審判長法　官　陳　朱　貴
                                法　官  何　志　通
                                法　官  胡　文　傑
上列正本證明與原本無異。
製造改造手槍及製造改造子彈罪部分得上訴。
侵占遺失物罪部分不得上訴。
如不服本判決應於收受送達後十日內向本院提出上訴書狀，其未
敘述上訴之理由者並得於提起上訴後十日內向本院補提理由書（
均須按他造當事人之人數附繕本）。
　　　　　　　　　　　　　　　　書記官　陳　文　琴
中　　華　　民　　國　　96　　年　　1 　　月　　18　　日
